【裁判字號】    98,易,229
【裁判日期】    981029
【裁判案由】    家庭暴力防治法
【裁判全文】
臺灣新竹地方法院刑事判決               98年度易字第229號
公  訴  人  臺灣新竹地方法院檢察署檢察官
被      告  甲○○
                    （
上列被告因違反家庭暴力防治法案件，經檢察官聲請簡易判決處
刑（98年度偵字第7170號、第7145號），惟本院認為不宜以簡易
判決處刑，改用通常程序審判，被告於本院準備程序進行中，先
就被訴事實為有罪之陳述，本院依簡式審判程序判決如下：
    主  文
甲○○犯違反保護令罪，累犯，處拘役肆拾日，如易科罰金，以
新臺幣壹仟元折算壹日。又犯違反保護令罪，累犯，處拘役肆拾
日，如易科罰金，以新臺幣壹仟元折算壹日。應執行拘役柒拾日
，如易科罰金，以新臺幣壹仟元折算壹日。
    事  實
一、甲○○前因妨害公務案件，經臺灣臺中地方法院於民國97年
    11 月28日以97年度簡字第1224號判處有期徒刑4月，並於97
    年12月29日確定，且於98年 4月24日縮刑期滿執行完畢。其
    與劉呂秀英為母子， 2人間具有家庭暴力防治法第3條第3款
    所定之家庭成員關係；其與胡美慧及乙○○則分別為叔嫂及
    兄弟，彼此間分別具有家庭暴力防治法第3條第2款所定之家
    庭成員關係，因甲○○經常在家中喝酒、鬧事，造成胡美慧
    等其他家庭成員極大困擾，經新竹縣政府警察局竹東分局向
    本院民事庭聲請核發民事保護令，經本院民事庭依家庭暴力
    防治法第16條之規定於98年9 月17日核發98年度緊家護字第
    2 號民事緊急保護令，命令甲○○不得對胡美慧、劉呂秀英
    、乙○○等特定家庭成員實施身體或精神上之不法侵害之行
    為、不得對胡美慧為騷擾、通話、通信等聯絡行為、應遷出
    並遠離新竹縣竹東鎮○○里○ 鄰○○路63號胡美慧之住所至
    少100 公尺等行為，上開保護令業於98年9 月18日5 時20分
    許，經新竹縣政府警察局竹東分局二重埔派出所警員羅俊傑
    至新竹縣竹東鎮○○里○ 鄰○○路63號甲○○住處，向其宣
    達該保護令之內容，並告誡不得違反該保護令。詎甲○○竟
    基於違反保護令之犯意，在該保護令有效期間內分別起意而
    為下列行為：(一)、98年9 月19日0 時30分至1 時30分許、6
    時至7 時許、11時許，接續返回家中騎樓，而以此方式違反
    保護令應遠離新竹縣竹東鎮○○里○ 鄰○○路63號胡美慧之
    住所至少100 公尺之行為。(二)、於98年9 月20日6 時30分至
    7 時許至住家附近菜園跟隨劉呂秀英至家門口，並接續於同
    日10時50 分 許，以石頭損壞大門玻璃後逕自進入家中（毀
    損部分，未據告訴），而以此方式違反保護令應遠離新竹縣
    竹東鎮○○里○ 鄰○○路63號胡美慧之住所至少100 公尺及
    實施騷擾行為，嗣胡美慧因見甲○○返家感到害怕而報警處
    理，始悉上情。
二、案經新竹縣政府警察局竹東分局報請臺灣新竹地方法院檢察
    署檢察官偵查起訴。
    理  由
一、本件被告甲○○所犯違反保護令罪，並非死刑、無期徒刑、
    最輕本刑為 3年以上有期徒刑之罪，或高等法院管轄第一審
    之案件，被告於本院準備程序進行中，就被訴事實為有罪之
    陳述，經本院認合於刑事訴訟法第 273條之1第1項之規定，
    裁定進行簡式審判程序，合先敘明。
二、前揭犯罪事實，業據被告甲○○於警詢、偵查中及本院訊問
    、準備程序及審理時坦承不諱（7145號偵卷第 9頁至第12頁
    、第32頁、第39頁至第40頁、7170號偵卷第 8頁至第10頁、
    第29頁至第30頁、本院聲羈卷第12頁至第13頁、本院卷第19
    頁至第23頁、第35頁至第36頁、第39頁），核與被害人胡美
    慧、劉呂秀英、乙○○指訴之受害情節相符（7145號偵卷第
    13頁至第18頁、第39頁至第40頁、第45頁、7170號偵卷第11
    頁至第13頁）。而本院民事庭核發之98年度緊家護字第 2號
    民事緊急保護令，業於98年9月18日5時20分許及同年月20日
    10時50分許，經警前往被告及被害人胡美慧等人之住處，向
    被告宣達該保護令之內容，並告誡不得違反該保護令等情，
    亦有該保護令1紙及其執行紀錄表2份在卷可憑（本院卷第16
    頁、7145號偵卷第23頁、7170號偵卷第17頁）。此外並有現
    場照片 8張附卷可稽（7145號偵卷第21頁至第22頁、7170號
    偵卷第26頁至第27頁）。綜上，本案事證明確，被告犯行堪
    以認定，應依法論科。
三、按家庭暴力防治法所稱之騷擾，係「任何打擾、警告、嘲弄
    或辱罵他人之言語、動作或製造使人心生畏怖情境之行為」
    ，該法第2條第3款定有明文。核被告於上開犯罪事實欄一(一)
    部分所為，係因違反本院民事法庭依家庭暴力防治法第14條
    第1項所為之裁定，而犯家庭暴力防治法第61條第4款違反應
    遠離新竹縣竹東鎮○○里 ○鄰○○路63號被害人胡美慧之住
    所至少 100公尺之緊急保護令罪；又核被告於上開犯罪事實
    欄一(二)部分所為，則係因違反本院民事法庭依家庭暴力防治
    法第14條第1項所為之裁定，而犯家庭暴力防治法第61條第2
    款、第4款違反禁止騷擾、違反應遠離新竹縣竹東鎮○○里○
    鄰○○路63號被害人胡美慧之住所至少 100公尺之緊急保護
    令罪。又被告係以出於同一違反緊急保護令之犯意，於密接
    之時、地實施，所侵害為同一法益，各行為之獨立性極為薄
    弱，依一般社會健全觀念，在時間差距上，難以強行分開，
    在刑法評價上，以視為數個舉動之接續施行，為包括之一行
    為予以評價，較為合理，即透過對於同一法益之同種類侵害
    行為繼續不間斷之實行，業已稀釋個別行為之獨立性，致使
    刑法評價時將之視為單一、整體之犯罪行為，而應論以接續
    犯（最高法院86年臺上字第3295號判例意旨參照），又被告
    於上開犯罪事實欄一(二)部分所為，雖違反民事保護令裁定所
    禁止之 2款行為，然法院依家庭暴力防治法規定核發保護令
    者，該保護令內之數款規定，僅分別為不同之違反保護令行
    為態樣，被告以一犯意為一違反保護令之行為，屬單純一罪
    ，應論以一家庭暴力防治法第61條第2款、第4款之違反民事
    緊急保護令罪。再被告所犯 2次違反緊急保護令之犯行，其
    犯意各別，應分論併罰。另被告有詳如事實欄一所示之前科
    紀錄等情，有臺灣新竹地方法院檢察署刑案資料查註紀錄表
    、臺灣高等法院被告前案紀錄表各乙份在卷可參，被告於前
    受有期徒刑執行完畢 5年內，再故意犯本件有期徒刑以上之
    罪，為累犯，應依刑法第47條第 1項之規定加重其刑。爰審
    酌被告不思促進家庭和諧，未體認家庭成員相互尊重之精神
    ，於法院裁定民事保護令後，復未能遵守限制，一再騷擾、
    妨害被害人，造成被害人之困擾，實無足取，惟念其於犯後
    坦承犯行，態度尚稱良好，暨被告之生活狀況、品行、智識
    程度等一切情狀，分別量處如主文所示之刑，並定其應執行
    之刑，且均諭知易科罰金之折算標準。
四、據上論斷，應依刑事訴訟法第273條之1第1項、第299條第 1
    項前段，家庭暴力防治法第61條第2款、第4款，刑法第11條
    前段、第47條第 1項、第51條第6款、第41條第1項前段，判
    決如主文。
本案經檢察官陳瑞仁到庭執行職務
中    華    民    國    98    年    10    月    29    日
                  刑事第二庭    法  官    楊數盈
以上正本證明與原本無異。
如不服本判決應於收受本判決後10日內向本院提出上訴書狀，上
訴書狀應敘述具體理由。上訴書狀未敘述上訴理由者，應於上訴
期間屆滿後20日內補提理由書狀於本院（均須按他造當事人之人
數附繕本）「切勿逕送上級法院」。
中    華    民    國    98    年    10    月    29    日
                                書記官    陳麗麗
附錄本案論罪科刑法條全文
家庭暴力防治法第61條
違反法院依第14條第1項、第16條第3項所為之下列裁定者，為本
法所稱違反保護令罪，處3年以下有期徒刑、拘役或科或併科新
臺幣10萬元以下罰金：
一、禁止實施家庭暴力。
二、禁止騷擾、接觸、跟蹤、通話、通信或其他非必要之聯絡行
    為。
三、遷出住居所。
四、遠離住居所、工作場所、學校或其他特定場所。
五、完成加害人處遇計畫。


司法院資訊處製作；財團法人民間司法改革基金會備份。
